臺灣士林地方法院民事簡易判決
111年度湖簡字第22號
原      告  戴智銘  
被      告  晨豐汽車股份有限公司

法定代理人  王明福  
上列當事人間請求損害賠償事件，本院於民國111年9月5日言詞
辯論終結，判決如下：
    主  文
原告之訴及假執行之聲請均駁回。
訴訟費用由原告負擔。
    事實及理由
一、原告主張：原告於民國110年9月16日凌晨2時許駕駛所有之
    車號0000-00號自用小客車（下稱系爭車輛），在國道五號
    北上1.5公里處發生右後輪爆胎。原告將系爭車輛自南港聯
    絡道行駛下高速公路後，同日10時就近在被告設於臺北市○○
    區○○○路0段000號1樓之維修廠，委由被告更換右後輪輪胎。
    然被告維修時，應注意頂高車身時，不可直接頂在系爭車輛
    車身，以免輪胎懸空，拉扯氣壓避震器的氣囊包，致氣囊包
    破裂。然被告竟疏於注意上開事項，直接將系爭車輛頂高更
    換輪胎。原告於同日13時許取車，甫駛離維修廠，即發現氣
    壓避震器損壞，致避震器頂到最高。原告立即回維修廠向被
    告反應，經被告以電腦檢測後，無法調整氣壓避震器，被告
    即要原告自行回原廠檢查。惟原告同日聯絡原廠後，原廠之
    技師告知，系爭車輛之氣壓避震器已經毀損，無法修復。被
    告維修系爭車輛時因上開過失行為，造成原告之系爭車輛之
    氣壓避震器毀損，應負賠償責任。經原廠估價，系爭車輛之
    修理費用為新臺幣（下同）343,764元、檢查費用1,800元、
    拖吊費用3,000元，另系爭車輛未修復前無法使用，原告受
    有稅費損失11,573元。爰依侵權行為法律關係提起本件訴訟
    等語，並聲明：（一）被告應給付原告360,137元及自110年
    9月16日起至清償日止，按週年利率5%計算之利息。（二）
    願供擔保，請准宣告假執行。
二、被告則以：否認更換系爭車輛之輪胎有何疏失。被告僅頂起
    右後輪更換輪胎，原告將系爭車輛駛離維修廠時，系爭車輛
    是正常的，原告將系爭車輛駛離1個多小時，再回來反應稱
    被告維修過程有疏失，造成系爭車輛之避震器異常，經被告
    以維修廠內之電腦檢測，無法解決異常，被告要原告直接去
    原廠檢測，原告不要，反而報警。系爭車輛於高速公路爆胎
    ，即不應再行駛，原告卻仍將系爭車輛從高速公路行駛下交
    流道再至被告之維修廠，強行行駛約1.2公里，原告之行為
    始為避震器毀損之原因。況原告提出估價單，其修復項目為
    左、右前避震器、空氣泵浦、空氣泵浦控制單元等，原告並
    未說明其與被告修復右後輪有何關係？如何造成損害？損害
    程度是否達到應更換之程度？縱有修復必要，亦應折舊。另
    原告所主張之故障檢查、拖吊費用、稅金損失，均未見原告
    舉證以明之，原告之請求並無理由等語，以資抗辯。並聲明
    ：（一）原告之訴駁回。（二）如受不利判決，願供擔保請
    准免為假執行。 
三、本院之判斷：
（一）按當事人主張有利於己之事實，就其事實負有舉證之責，
      民事訴訟法第277條定有明文。又依民法第184條第1項前
      段規定，侵權行為之成立，須行為人因故意過失不法侵害
      他人權利，亦即行為人須具備歸責性、違法性，並不法行
      為與損害間有因果關係，始能成立，且主張侵權行為損害
      賠償請求權之人，對於侵權行為之成立要件應負舉證責任
      。
（二）原告主張被告維修系爭車輛時，應注意頂車時，不可直接
      頂在系爭車輛車身，以免輪胎懸空，拉扯氣壓避震器的氣
      囊包，致氣囊包破裂，然被告竟疏於注意上開事項，直接
      將系爭車輛頂起來更換輪胎等語，並提出保養建議報價單
      、網路上討論「底盤維修，氣壓避震器需注意事項為何？
      」等件為佐，然為被告所否認。經查，依原告提出之保養
      建議報價單（見本院卷第13頁），其建議維修項目為左、
      右前避震器、空氣泵浦、空氣泵浦控制單元等，僅能認上
      開部位受有損害，但不能認定其毀損原因係被告更換系爭
      車輛右後輪之行為所造成。而再依原告提出網路上有關系
      爭車輛同型車底盤維修之討論（第55頁至69頁），固有網
      友提及「沒有先調整避震器，或鎖住避震器，都會把避震
      器搞壞，隨便一組氣壓式都要6至8萬元起跳。…如果真的
      不會設定，建議別輕易嘗試。不然壞了，只是自打嘴巴。
      否則，車隨便一頂高，施工完，車放下來，避震器也跟著
      趴下，壞掉了!」、（問：為什麼有人說氣壓避震器不能
      亂頂高？或頂高要開門？）「氣壓避震器頂高的確有風險
      （如果可以輪子保持預壓狀態可避免），會造成氣壓彈簧
      （氣囊）拉升過度，可能的影響是1、氣囊固定點因過度
      拉伸而脫落，造成洩氣。2、氣囊如果已近使用壽命，過
      度拉伸會造成折點進一步破裂，造成永久洩氣無法蓄壓。
      」、「氣壓懸吊會依據四輪的車高作偵測，並動態進行車
      高調整，如果未關閉電門就進行頂高，電腦偵測到車身高
      度改變，就會一直充氣，試圖調整車高，導致氣囊爆掉」
      、「氣壓避震鋼瓶，頂車注意，不小心會讓你賠到脫褲子
      」等語。然上開所述之車輛施工時將如未將車身頂高之可
      能影響，究無資料佐證其所述內容之專業性，尚難逕行以
      此推論系爭車輛左、右前避震器、空氣泵浦、空氣泵浦控
      制單元之受損，係因系爭車輛被「頂高」所致。況且被告
      已否認維修過程中有「頂高」系爭車輛之行為，原告復未
      舉證以佐其實。則原告稱更換系爭車輛右後輪時，因頂高
      車身有所疏失，致造成氣壓避震器毀損，被告應負損害賠
      償責任，即無理由。
四、從而，原告爰依侵權行為法律關係，請求被告給付原告360,
    137元及自110年9月16日起至清償日止，按週年利率5%計算
    之利息，為無理由，應予駁回。原告之訴既經駁回，其假執
    行之宣告，即失其依據，應併予駁回。
五、本件事證已臻明確，兩造其餘攻擊防禦方法及證據，經審酌
    後，認對於判決結果均無影響，爰不一一論述，併此敘明。
六、訴訟費用負擔之依據：民事訴訟法第78條。
中　　華　　民　　國　　111 　年　　9 　　月　　19　　日
                  內湖簡易庭  法　官　林銘宏
本件為正本係照原本作成。　　　　　　　　　     
如不服本判決，應於送達後20日內，向本院提出上訴狀並表明上
訴理由，如於本判決宣示後送達前提起上訴者，應於判決送達後
20日內補提上訴理由書（須附繕本）。
中　　華　　民　　國　　111 　年　　9 　　月　　19　　日
                              書記官  許秋莉